【裁判字號】    89,上易,1875
【裁判日期】    891205
【裁判案由】    竊盜
【裁判全文】
臺灣高等法院臺南分院刑事判決              八十九年度上易字第一八七五號 Ｃ
      上  訴  人
      即  被  告  甲  ○  ○
右上訴人因竊盜案件，不服臺灣臺南地方法院八十九年度易字第一八七九號中華民國
八十九年九月二十一日第一審判決（起訴案號：臺灣臺南地方法院檢察署八十九年度
營偵字第八一六號），提起上訴，本院判決如左：
      主      文
上訴駁回。
      事      實
一、甲○○曾於民國六十一年、六十三年間因竊盜罪，經高雄地方法院分別判處有期
    徒刑一年、三年八月、七十九年間又因竊盜罪，經臺灣高等法院高雄分院判處有
    期徒刑五月確定，並皆執行完畢。復於八十七年間因竊盜案件，經臺灣高等法院
    高雄分院以八十七年上易字第二０七一號判處有期徒刑八月確定，甫於八十八年
    六月三十日執行完畢，猶不知悔改，竟意圖為自己不法之所有，於八十九年六月
    七日凌晨四時許之夜間，身穿深藍色上衣及藍色牛仔褲，駕駛其所有之車牌號碼
    ：ＷＥ─二七六二號藍色自用小客車，先將車停放於台南縣新營市○○路○段二
    二八號斜對面之商店前，見四處商店均已打烊，無人活動，乃下車橫越馬路，前
    往上開蔡國禎所兼作檳榔攤之住宅，並持不知何人所有之長條物體（並未扣案，
    故無法證明是否有殺傷力）由蔡國禎住宅一樓鐵捲門上之投信孔伸入，而啟動該
    鐵捲門之電動開關，打開該鐵捲門侵入屋內行竊，並於著手搜尋乙○○財物之際
    ，因不慎發出聲響，而將乙○○由睡夢中驚醒，乙○○即下樓察看，發覺甲○○
    正翻動屋內財物，而甲○○見到乙○○後立即拔腿逃跑，雖乙○○隨後追趕，仍
    遭甲○○逃脫。乙○○隨即報警處理，經警前往現場調查時發覺現場留有可疑汽
    車一部，經查為甲○○所有，警方乃打電話至甲○○之住處向甲○○之妻謝桃英
    查明甲○○當日之行蹤及所穿之衣物確係深藍色上衣，並向謝桃英稱上開甲○○
    所有之自用小客車有問題，如能聯絡上甲○○請其至警局處理，嗣甲○○果至警
    局探詢，經蔡國禎認出，始查獲上情。
二、案經蔡國禎訴由台南縣警察局新營分局報請台灣台南地方法院檢察署檢察官偵查
    起訴。
      理      由
一、訊據上訴人即被告甲○○矢口否認有為右揭夜間侵入住宅竊盜未遂之犯行，辯稱
    ：伊並未進入被害人乙○○家中竊盜，當天伊從四點至七點均在華賓大樓樓下找
    一位綽號「任董」之男子討貨款，但沒找到人，而因剛考上駕照對路不熟，所以
    將車停在路邊云云，經查：
(一)、被告確係當夜身穿深藍色上衣及藍色牛仔褲進入被害人乙○○住處行竊之人無誤
    ，業據被害人乙○○於警、偵訊及原審審理中指訴：「偷我東西的人被告我有看
    到，照面約有幾秒鐘，在警察局時，只有衣服不同，其他都是一樣，我肯定是他
    ，．．警察問他太太，妳先生何名字，穿何衣服，他太太說是穿深藍色的」等語
    綦詳，核與證人即查獲被告之員警鍾介元於原審到庭證稱：「告訴人發現東西被
    竊來報案，．．．我有打電話給他太太，我有問他先生穿什麼色衣服，他有在電
    話裡回答我說穿藍色衣服，．．」等情相符。再者被告當晚先與被害人近距離照
    面，再經被害人追捕五、六百公尺始逃脫，被害人對被告之身形及所穿衣服，當
    已印象深刻，故被告後經其妻聯絡至警局查問車輛，衡諸經驗法則，為求以掩人
    耳目，並避免遭被害人當場指認出來，當會換過全身衣服，惟查一般衣服雖不合
    身，尚可勉強穿上，褲子若不合身，除不易穿上外，且非常容易露出破綻，此乃
    被告僅換穿上衣而未改換褲子之故，是以被告辯稱當晚伊穿灰色上衣（實為灰白
    色上衣），並非深藍色上衣，並不可採。另被告當晚確係穿深藍色上衣，有如前
    述，故證人即被告之妻雖到庭證稱被告有許多顏色之衣服，當晚不確定是穿何顏
    色衣服，惟被告經警查獲所穿白色衣服確係被告所有無訛云云，應為迴護之詞不
    足採信。
(二)、被告汽車所停之位置即為被害人家中附近，且車門並未上鎖，卻距被告所云欲找
    人之華賓大樓超過一公里以上，此據證人鍾介元於偵查中證稱屬實，並有現場照
    片九幀存於警卷可稽，顯見被告係停車於竊盜現場附近以便於逃脫。又被告雖辯
    稱係前往華賓大樓討債，然被告卻無法明確交代債務人「任董」之真正姓名、年
    籍、住處等相關資料，復未提出任何債權資料供法院調查，況且凌晨四時討債，
    亦與情理有違，足證上開所辯均屬飾卸之詞，不足採信。綜上本案事證已臻明確
    ，被告竊盜犯行洵堪認定。
二、被告意圖為自己不法之所有，於夜間侵入住宅竊盜未遂，核其所為係犯刑法第三
    百二十一條第二項、第一項第一款之加重竊盜未遂罪。被告已著手於竊盜犯罪行
    為之實施，惟未取得財物即因外力而終止，為未遂犯，應依刑法第二十六條前段
    減輕其刑。又被告前於八十七年間因竊盜案件，經臺灣高等法院高雄分院以八十
    七年上易字第二０七一號判處有期徒刑八月確定，甫於八十八年六月三十日執行
    完畢，有臺灣台南地方法院檢察署刑案資料查註紀錄表在卷可按，其於五年之內
    再犯本件有期徒刑以上之罪，為累犯，應依刑第四十七條規定加重其刑。被告同
    時有刑之加重及減輕事由，應先加後減之。
三、原審適用刑事訴訟法第二百九十九條第一項前段，刑法第三百二十一條第一項第
    一款、第二項、第二十六條前段、第四十七條，於審酌被告前有多次竊盜前科，
    均不知悔改向上，另查住宅為一般人民視為最安全、最私密之處所，被告猶於夜
    間侵入住宅行竊，致人民之安全感俱喪，居家安全蕩然無存，妨礙社會安寧至深
    且鉅，犯罪後猶飾詞卸責態度不佳等一切情狀，量處有期徒刑一年六月。其認事
    用法，核無違誤。上訴意旨，仍執陳詞，否認犯罪而任意指摘原判決不當，為無
    理由，應予駁回。
據上論斷，應依刑事訴訟法第三百六十八條，判決如主文。
本案經檢察官李傳來到庭執行職務。
中    華    民    國      八十九      年      十二      月      五      日
                                  臺灣高等法院臺南分院刑事第六庭
                                      審判長法官  林    金    村
                                            法官  徐    宏    志
                                            法官  顏    基    典
右正本證明與原本無異。
不得上訴。
                                      法院書記官  徐    瑞    清
中    華    民    國      八十九      年      十二      月     六       日
附錄法條：
刑法第三百二十一條第一項第一款、第二項
犯竊盜罪而有左列情形之一者，處六月以上五年以下有期徒刑：
一、於夜間侵入住宅或有人居住之建築物、船艦或隱匿其內而犯之者。
前項之未遂犯罰之。


司法院資訊處製作；財團法人民間司法改革基金會備份。
